臺灣桃園地方法院刑事裁定
110年度單禁沒字第978號
聲  請  人  臺灣桃園地方檢察署檢察官
被      告  周仁祥



上列聲請人聲請單獨宣告沒收違禁物案件（110年度聲沒字第106
0號），本院裁定如下：
    主  文
扣案如附表編號1-1至1-5、2、3、4、5、6-1所示之物沒收銷燬
；扣案如附表編號1-6至1-8、6-2所示之物沒收。
    理  由
一、聲請意旨詳如附件聲請書及不起訴處分書所載。
二、按查獲之第一級毒品、第二級毒品，不問屬於犯人與否，沒
    收銷燬之，毒品危害防制條例第18條第1 項前段定有明文。
    次按供犯罪所用、犯罪預備之物或犯罪所生之物，屬於犯罪
    行為人者，得沒收之；違禁物或專科沒收之物得單獨宣告沒
    收；第38條第2項之物，因事實上或法律上原因未能追訴犯
    罪行為人之犯罪或判決有罪者，得單獨宣告沒收，刑法第38
    條第2項、第40條第2、3項亦有明定。
三、本院之判斷：
　㈠查扣案如附表編號1-1至1-5、2、3、4、5、6-1所示之物，經
    附表所示鑑定單位分別驗出海洛因、甲基安非他命成分，而
    海洛因、甲基安非他命屬毒品危害防制條例第2條第2項第1
    、2款所管制之第一、二級毒品，依毒品危害防制條例第18
    條第1項前段規定，不問屬於犯罪行為人與否，除鑑驗用罄
    外，均應連同與毒品難以析離之外包裝袋一併沒收銷燬。
　㈡次查，扣案如附表編號1-6至1-8、6-2所示之物均屬被告所有
    ，且分別為供其施用第一、二級毒品或預備供其施用第一、
    二級毒品所用之物，依刑法第38條第2項規定，亦應宣告沒
    收。從而，聲請人聲請單獨宣告沒收，於法有據，應予准許
    。
四、依刑事訴訟法第455條之36第2項，裁定如主文。
中　　華　　民　　國　　111 　年　　2 　　月　　15　　日
                  刑事第八庭    法  官  葉作航
以上正本證明與原本無異。
如不服本裁定，應於裁定送達後5 日內向本院提出抗告狀。
　　　　　　　　　　　　　　　  書記官　林希潔　　　　　
中　　華　　民　　國　　111 　年　　2 　　月　　15　　日
附表：
編號 案號（暨更迭情形） 次編號 扣案物品 數量 重量（公克） 毒品成分 鑑定單位 證據名稱及頁碼 1 109年度毒偵字第3213號 1 白色結晶 4包 毛重：3.8849 檢出甲基安非他命 詮昕科技股份有限公司 1.扣押物品目錄表（毒偵3213卷第57、73頁） 2.扣押物品照片（同上卷第81-99頁） 3.被告警、偵供述（同上卷第19-24、145-146頁） 4.尿液暨毒品檢體真實姓名與檢體編號表（同上第77頁） 5.藥物檢驗報告（同上卷第153頁） 6.調科壹字第10923012750號鑑定書（同上卷第157頁）   ２ 白色粉塊狀 1包 淨重：1.81 驗餘淨重：1.77 空包裝重：0.19 純質淨重：1.44（純度79.44%） 檢出海洛英 法務部調查局濫用藥物實驗室    ３ 白色粉末 2包 淨重：0.65 驗餘淨重：0.64 空包裝重：0.44 檢出海洛英     ４ 結晶 1包 淨重：0.55 空包裝重：0.17 驗餘淨重：0.50 檢出海洛英     ５ 白色粉末 1包 淨重：0.07 空包裝重：0.59 驗餘淨重：0.05 檢出海洛英     ６ 注射針筒 6枝 無      ７ 吸食器 2組       ８ 削尖吸管 1支     2 109年度毒偵字第3826號                  １ 米黃色粉末 1包 淨重：0.84 驗餘淨重：0.83 空包裝重：0.20 檢出海洛英 法務部調查局濫用藥物實驗室 1.扣押物品目錄表（毒偵3826卷第49頁） 2.扣押物品照片（同上卷第63-67頁） 3.被告警、偵供述（同上卷第15-19、117-118頁） 4.調科壹字第10923011550號鑑定書（同上卷第121頁）    ２ 米白色粉末 1包 淨重：0.72 驗餘淨重：0.71 空包裝重：0.18 檢出海洛英   3 109年度毒偵字第5223號  粉末 2包 淨重：2.15 驗餘淨重：2.14 空包裝重：0.46 純質淨重：0.32（純度14.68%） 檢出海洛英 法務部調查局濫用藥物實驗室 1.扣押物品目錄表（毒偵5223卷第43頁） 2.扣押物品照片（同上卷第51-53頁） 3.被告警、偵供述（同上卷第13-19、113-114頁） 4.調科壹字第10923018360號鑑定書（同上卷第117頁） 4 109年度毒偵字第6952號  粉末 4包 淨重：1.53 驗餘淨重：1.52 純質淨重：0.38（純度24.51%） 空包裝重：1.12 檢出海洛英 法務部調查局濫用藥物實驗室 1.扣押物品目錄表（毒偵6952卷第61頁） 2.扣押物品照片（同上卷第69-75、81頁） 3.被告警、偵供述（同上卷第31-33、135-136頁） 4.調科壹字第10923018340號鑑定書（同上卷第139頁） 5 109年度毒偵字第7050號  白色結晶 1包 毛重：0.7586 鑑驗取用：0.0112 檢出甲基安非他命 詮昕科技股份有限公司 1.扣押物品目錄表（毒偵7050卷第55頁） 2.扣押物品照片（同上卷第67-69頁） 3.被告警、偵供述（同上卷第21-25、117-118頁） 4.尿液暨毒品真實姓名與編號對照表（同上卷第59頁） 5.毒品原物檢驗報告（同上卷第139頁） 6 109年度毒偵字第1932號、110年度毒偵字第5053號 １ 白色結晶 1包 毛重：0.4991 檢出甲基安非他命 詮昕科技股份有限公司 1.扣押物品目錄表（毒偵1932卷第45頁） 2.扣押物品照片（同上卷第65頁） 3.被告警、偵供述（同上卷第21-24、105-107頁） 4.尿液暨毒品真實姓名與編號對照表（同上卷第51頁） 5.藥物檢驗報告（同上卷第113頁）   ２ 注射針筒 1枝 無